【裁判字號】    99,財管,22
【裁判日期】    990414
【裁判案由】    指定遺產管理人
【裁判全文】
臺灣桃園地方法院民事裁定              99年度財管字第22號
聲  請  人  渣打國際商業銀行股份有限公司
法定代理人  乙○○
被 繼承 人  甲○○亡）生前.
關  係  人  孫松寧
上列聲請人聲請選任被繼承人甲○○之遺產管理人事件，本院裁
定如下：
    主    文
選任孫松寧（男，民國○○年○○月○○日生，身分證統一編號：Ｚ000
000000號）為被繼承人甲○○（男，民國○○年○○月○○日生，身分
證統一編號：Ｚ000000000號）之遺產管理人。
准對被繼承人甲○○之大陸地區以外之繼承人為承認繼承之公示
催告。
聲請人應於收受本裁定之日起貳拾日內，將本裁定登載於公報、
新聞紙或其他相類之傳播工具。
如有被繼承人之大陸地區以外之繼承人，應自本公示催告最後登
載公報、新聞紙或其他相類之傳播工具之日起壹年內向本院陳報
承認繼承，如不於公示期限內申報承認繼承時，被繼承人之遺產
於大陸地區之繼承人依法繼承、清償債權並交付遺贈物後有賸餘
者歸屬國庫。
聲請程序費用由被繼承人之遺產負擔。
    理    由
一、本件聲請意旨略以：被繼承人甲○○前於民國98年10月20日
    死亡，因被繼承人之法定繼承人均依法拋棄繼承，致繼承開
    始時繼承人有無不明，且被繼承人之親屬未召集親屬會議選
    定遺產管理人，聲請人為實現債權，爰以利害關係人之身分
    ，依非訟事件法第149 條第1 項之規定，請求選任孫松寧地
    政士為被繼承人之遺產管理人，並提出抵押貸款約定書影本
    2 份、本院98年度繼字第1577號函影本、繼承系統表、被繼
    承人戶籍謄本、土地及建物登記謄本、土地登記專業代理人
    證書、地政士開業執照、不動產經紀人證書、同意書等為證
    。
二、按先順序繼承人均拋棄其繼承權時，由次順序之繼承人繼承
    ，其次順序繼承人有無不明或第四順序之繼承人均拋棄其繼
    承權者，準用關於無人承認繼承之規定，此民法第1176條第
    6 項所定。又繼承開始時，繼承人有無不明，而無親屬會議
    ，或親屬會議未於民法第1177條所定一個月內選定遺產管理
    人時，利害關係人得聲請法院選任遺產管理人，同法第1178
    條第2 項前段亦有明文，又民法第1177條所謂繼承開始時繼
    承人有無不明，係指戶籍簿上無可知之法定繼承人或雖有之
    而皆為繼承之拋棄而言（最高法院88年度台上字第3185號判
    決參照），先予敘明。
三、經查，聲請人前開主張，業據聲請人提出前揭書證，並據本
    院以電腦查詢確有本院98年度繼字第1536號、第1577號拋棄
    繼承事件並經本院准予備查在案等情屬實；又被繼承人死亡
    迄今已逾民法第1177條所定1個月期間，仍無親屬會議選任
    之遺產管理人向本院陳明或向聲請人為處理債務之表示，可
    認聲請人主張無親屬會議召集之事實為真。準此，堪認被繼
    承人所遺財產現確處於無人管領之狀態，是以本件確有為被
    繼承人所遺財產指定遺產管理人之必要。按遺產管理人之設
    ，旨在管理保存及清算遺產，以免遺產散失，是以遺產管理
    人具有相當之公益色彩；又選任遺產管理人，除慮及管理遺
    產之公平性外，須考慮其適切性，亦即可對其遺產、遺債之
    情形瞭解較深，復與遺債債權人無利害共同關係而得忠誠處
    理者，優先選任為宜。聲請人請求本院選任孫松寧為被繼承
    人所遺財產之遺產管理人一節，本院衡酌孫松寧係領有土地
    登記專業代理人之執業土地登記專業代理人及不動產經紀人
    證書之執業不動產經紀人，足堪勝任本件遺產管理人之職務
    ，不至加重其負擔，並可忠實執行搜索被繼承人之債權人、
    受遺贈人，清償債權或交付遺贈物等事務，且孫松寧亦提出
    同意擔任被繼承人遺產管理人之同意書1份在卷可稽，是本
    件請求選任孫松寧為被繼承人之遺產管理人，應屬適當，於
    法亦無不合，應予准許，並依法為公示催告。
四、依非訟事件法第157 條，裁定如主文。
中    華    民    國    99    年    4     月    14    日
                  家事法庭法  官  王兆飛
上列正本證明與原本無異
如對本裁定抗告須於裁定送達後10日內向本院提出抗告狀，並繳
納抗告裁判費新台幣1,000 元。
中    華    民    國    99    年    4     月    14    日
                          書記官  陳月桂

司法院資訊處製作；財團法人民間司法改革基金會備份。
